【裁判字號】    89,訴,131
【裁判日期】    890711
【裁判案由】    侵權行為損害賠償
【裁判全文】
臺灣宜蘭地方法院民事判決  八十九年度訴字第一三一號
    原      告  國華產物保險股份有限公司
    法定代理人  甲○○
    訴訟代理人  丙○○
    被      告  丁○○
    兼 右一 人
    法定代理人  戊○○      住.
    訴訟代理人  乙○○      住.
右當事人間侵權行為損害賠償事件，本院判決如左：
    主    文
被告應連帶給付原告新台幣壹佰貳拾萬元，及自民國八十九年三月二十六日起至清償日止，
按年利率百分之五計算之利息。
訴訟費用由被告連帶負擔。
本判決於原告以新台幣肆拾壹萬元供擔保後，得假執行。
    事    實
一、原告方面：
  （一）聲明：如主文第一項所示，及為以供擔保為條件之假執行宣告。
  （二）陳述：被告戊○○係被告丁○○之法定代理人，被告丁○○於民國（下同）
        八十八年十二月九日駕駛原告所承保車輛車號ＰＶＸ－258 號自用小客車，行駛至
        宜蘭縣蘇澳鎮○○街五十九號前，無照駕駛撞及訴外人林和昌致死。
        原告為此已依保險契約賠付林和昌家屬新台幣（下同）一百二十萬元。玆依民法第
        一百八十四條、第一百八十七條第一項、強制汽車責任保險法第二十七條第四款規
        定，請求被告二人連帶給付原告一百二十萬元及自起訴狀繕本送達翌日起至清償日
        止按年息百分之五計算之利息。
  （三）證據：提出強制險理賠計算書、診斷證明書、受益人領款收據、強制汽車責任保險
        法部分規定影本各一件為證。
二、被告方面：
  （一）聲明：駁回原告之訴。
  （二）陳述：對於本件事實無意見，但現在沒有錢還。
  （三）證據：未提出任何證據憑查。
    理    由
一、本件原告主張被告戊○○係被告丁○○之法定代理人，被告丁○○於八十八年十二月九
    日駕駛原告所承保車輛車號ＰＶＸ－258 號自用小客車，無照駕駛撞及訴外人林和昌致
    死。原告為此賠付一百二十萬元，爰依法請求被告二人連帶給付原告一百二十萬元及利
    息。被告則以無能力支付云云置辯。
二、原告主張之事實，為被告所不爭執，核與原告所提出與所述相符之強制險計算書、診斷
    證明書、受益人領款收據影本各一件為證，原告之主張為可採信。
三、按被保險汽車發生汽車交通事故，加害人有違反道路交通管理處罰條例第二十一條之規
    定而駕車者，保險人得在給付金額範圍內，向加害人求償，為強制汽車責任保險法第二
    十七條第四款所明定。又因過失不法侵害他人之權利者，負損害賠償責任。限制行為能
    力人，不法侵害他人之權利者，以行為時有識別能力為限，與其法定代理人連帶負損害
    賠償責任。分別為民法第一百八十四條第一項前段、第一百八十七條第一項所明文規定
    。本件原告無照駕駛，已違反道路交通管理處罰條例第二十一條第一項第一款之規定，
    原告據以提起本訴，請求一百二十萬元與自起訴狀繕本送達翌日起至清償日止之利息，
    即無不合，應予准許。
四、原告陳明願供擔保，聲請宣告假執行，核無不合，爰酌定相當擔保金額予以准許。
五、據上論結，原告之訴為有理由，依民事訴訟法第七十八條、第三百九十條第二項判決如
    主文。
中        華        民        國   八十九   年      七       月     十一      日
                                    臺灣宜蘭地方院法院民事庭
~B法      官  姜世明
右正本證明與原本無異。
如對本判決上訴須於收受送達後廿日內向本院提出上訴狀。(應附繕本)
中        華        民        國   八十九   年      七       月     十九      日
~B法院書記官  廖文章


司法院資訊處製作；財團法人民間司法改革基金會備份。
